【裁判字號】    99,訴,346
【裁判日期】    990312
【裁判案由】    毒品危害防制條例
【裁判全文】
臺灣板橋地方法院刑事判決               99年度訴字第346號
公  訴  人  臺灣板橋地方法院檢察署檢察官
被      告  甲○○
上列被告因違反毒品危害防制條例案件，經檢察官提起公訴（99
年度毒偵字第180 號) ，被告於本院準備程序中就被訴事實為有
罪之陳述，經本院合議庭裁定由受命法官獨任進行簡式審判程序
，判決如下：
    主  文
甲○○施用第一級毒品，累犯，處有期徒刑柒月。又施用第二級
毒品，累犯，處有期徒刑月。應執行有期徒刑玖月。
    事  實
一、甲○○曾因施用毒品案件，經本院以88年度毒聲字第6500號
    裁定送觀察勒戒後，認有繼續施用毒品之傾向，復經本院裁
    定應施以強制戒治，於民國89年4 月12日停止其處分出監，
    於89年11月2 日保護管束期滿，經臺灣板橋地方法院檢察署
    以90年度戒毒偵353 號為不起訴處分。復於前揭觀察勒戒及
    強制戒治執行完畢5 年內，因施用第一級毒品案件，經本院
    於95年4 月12日以94年度訴字第2768號判處有期徒刑8 月確
    定，於96年1 月22日執行完畢( 於本件構成累犯) 。詎料甲
    ○○仍不知悔改，於98年11月24日某時，在其友人位於臺北
    縣蘆洲市住處內，以將甲基安非他命置於鋁箔紙上燒烤之方
    式，施用第二級毒品甲基安非他命1 次( 起訴書略載施用之
    時間、地點及施用方式部分，均應予以補充) 。復於同年月
    25日凌晨2 、3 時許，在其友人位於臺北縣三重市○○路某
    店面內，施用第一級毒品海洛因1 次。嗣於98年11月25日上
    午11時45分許，在臺北縣三重市○○路○ 段34巷48號3 樓為
    警查獲，經警採尿送驗，呈嗎啡、甲基安非他命陽性反應，
    始悉上情。
二、案經台北市政府警察局中正第一分局移送臺灣板橋地方法院
    檢察署檢察官偵查後提起公訴。
    理  由
一、程序方面：按除被告所犯為死刑、無期徒刑、最輕本刑為3
    年以上有期徒刑之罪或高等法院管轄第一審案件者外，於第
    一次審判期日前之準備程序進行中，被告先就被訴事實為有
    罪之陳述時，審判長得告知被告簡式審判程序之旨，並聽取
    當事人、代理人、辯護人及輔佐人之意見後，裁定進行簡式
    審判程序，刑事訴訟法第273 條之1 第1 項定有明文。經核
    ，本件被告甲○○所犯係死刑、無期徒刑、最輕本刑為3 年
    以上有期徒刑以外之罪，其於準備程序中就被訴事實為有罪
    之陳述，經法官告知簡式審判程序之旨，並聽取公訴人、被
    告之意見後，本院爰依首揭規定，合議裁定由受命法官獨任
    進行簡式審判程序，合先敘明。
二、經查，上揭犯罪事實，業據被告於本院準備程序及審理時坦
    承不諱，而被告於98年11月25日為警所採尿液送臺灣尖端先
    進醫藥股份有限公司檢驗結果，發現確有嗎啡、甲基安非他
    命陽性反應，並有該公司98年12月4 日濫用藥物檢驗報告、
    臺北市政府警察局偵辦毒品案件尿液檢體委驗單1 紙在卷可
    憑，因認被告之自白與事實相符，堪予採信。又被告曾因施
    用毒品案件，經本院以88年度毒聲字裁定送觀察勒戒後，認
    有繼續施用毒品之傾向，復經本院裁定應施以強制戒治，於
    89年4 月12日停止其處分出監，於89年11月2 日保護管束期
    滿，經臺灣板橋地方法院檢察署以90年度戒毒偵353 號為不
    起訴處分。再於前揭觀察勒戒及強制戒治執行完畢5 年內，
    復因施用第一級毒品案件，經本院於95年4 月12日以94年度
    訴字第2768號判處有期徒刑8 月確定，於96年1 月22日執行
    完畢等情，有臺灣高等法院被告前案紀錄表附卷可憑，被告
    既已於觀察勒戒及強制戒治5 年內再犯施用毒品，顯見其再
    犯率甚高，原實施觀察、勒戒或強制戒治，已無法收其實效
    ，即應直接依該條例第10條處罰（最高法院97年度第5 次刑
    事庭會議決議、98年度台非字第12號、第56號判決意旨參照
    ）。綜上所述，本件罪證明確，被告犯行洵堪認定，應予依
    法論科。
三、按海洛因及甲基安非他命分別係毒品危害防制條例第2 條第
    2 項第1 款、第2 款所規定之第一級毒品及第二級毒品，故
    核被告所為，係犯該條例第10條第1 項之施用第一級毒品罪
    及同條第2 項之施用第二級毒品罪，其施用前持有海洛因、
    甲基安非他命之低度行為，應為施用之高度行為所吸收，不
    另論罪。被告所犯上開二罪，犯意有別，行為互殊，應予分
    論併罰。又被告前有如犯罪事實欄所載之論罪科刑執行情形
    ，有臺灣高等法院被告前案紀錄表附卷可憑，其於受徒刑執
    行完畢後5 年內，故意再犯本件有期徒刑以上之罪，為累犯
    ，均應依刑法第47條第1 項加重其刑。爰審酌被告前經觀察
    勒戒及強制戒治仍未能戒斷其施用毒品之惡習，惟其犯後坦
    承其過，態度良好，核施用毒品屬於自殘行為，犯罪手段尚
    屬輕微，及其犯罪動機、目的、生活狀況、智識程度、所生
    危害等一切情狀，分別量處如主文所示之刑，及定其應執行
    刑，以資懲儆。
據上論斷，應依刑事訴訟法第273 條之1 第1 項、第299 條第1
項前段，毒品危害防制條例第10條第1 項、第2 項，刑法第11條
前段、第47條第1 項、第51條第5 款，判決如主文。
本案經檢察官黃致中到庭執行職務。
中    華    民    國    99    年    3     月    12    日
                  刑事第十四庭   法  官   陳昭筠
以上正本證明與原本無異。
如不服本判決應於送達後10日內向本院提出上訴狀。
                                 書記官  黃文儀
中    華    民    國    99    年    3     月    12    日
附錄本案論罪科刑法條全文
毒品危害防制條例第10條
施用第一級毒品者，處 6 月以上 5 年以下有期徒刑。
施用第二級毒品者，處 3 年以下有期徒刑。

司法院資訊處製作；財團法人民間司法改革基金會備份。
